臺灣臺中地方法院刑事判決　　　　　　100年度侵訴字第207號
公　訴　人　臺灣臺中地方法院檢察署檢察官
被　　　告　洪志和
指定辯護人　本院公設辯護人　賴忠杰　
上列被告因妨害性自主罪案件，經檢察官提起公訴（100年度偵
字第18264號），本院判決如下：
    主    文
洪志和犯強制性交罪，處有期徒刑壹年捌月。緩刑參年，緩刑期
間付保護管束，並應向指定之政府機關、政府機構、行政法人、
社區或其他符合公益目的之機構或團體，提供壹佰貳拾小時之義
務勞務。
    犯罪事實
一、洪志和與已成年之甲女（即卷內代號000000000，真實姓名
    年籍詳卷）原係男女朋友，因故於民國9○年9月、10月間分
    手，惟分手後2人間仍互有聯絡。洪志和於100年○月3日上
    午7時許，攜帶禮物前往甲女位於○○市之住處（詳細住址
    詳卷）向甲女示好，惟雙方其後因言語爭執發生不快，洪志
    和於同日上午○○時許，在甲女住處房間內見甲女仍躺臥床
    上睡覺，竟基於強制性交之犯意，先脫去自己之短褲與內褲
    後，隨即違反甲女之意願，接續以其手指、陰莖插入甲女之
    陰道，因甲女掙扎扭動身軀致其陰莖脫離甲女之陰道，惟洪
    志和仍不顧甲女之推拒反抗，復壓住甲女之下體及抓住甲女
    之雙腳，再以其陰莖插入甲女之陰道，而以此強暴方式對甲
    女強制性交得逞，甲女因而受有右頸後方二條抓痕、左背部
    肩胛骨處輕微紅點約0.2公分、左上臂輕微抓傷約1公分、右
    上臂內側點狀出血約2公分、左手肘瘀傷1公分、右膝輕微瘀
    傷、左小腿二條抓傷、左膝輕微紅腫、右大腿三條抓傷、右
    小腿一條抓傷等傷害（上開傷害乃洪志和實施強暴手段之結
    果，不另構成犯罪），其後洪志和因見甲女哭泣且面露驚嚇
    始停止動作將陰莖抽出。嗣甲女於同日下午3時許報警處理
    ，並於同日下午5時30分許前往○○醫藥大學附設醫院驗傷
    、採證，而查悉上情。
二、案經甲女訴由○○市政府警察局移送臺灣臺中地方法院檢察
    署檢察官偵查起訴。
    理    由
壹、程序部分：
一、依性侵害犯罪防治法第12條第2項之規定，司法機關所製作
    必須公示之文書，不得揭露被害人之姓名、出生年月日、住
    居所及其他足資識別被害人身分之資訊。本院判決書犯罪事
    實欄及理由欄內，關於告訴人即證人甲女僅記載代號（真實
    姓名、年籍資料詳卷），以符法律規定，先予敘明。
二、證據能力之說明：
（一）按被告以外之人於偵查中向檢察官所為陳述，除顯有不可
      信之情況者外，得為證據，刑事訴訟法第159條之1第2項
      定有明文。偵查中對被告以外之人（包括證人、鑑定人、
      告訴人、被害人及共同被告等）所為之偵查筆錄，或被告
      以外之人向檢察官所提之書面陳述，性質上均屬傳聞證據
      。惟現階段刑事訴訟法規定檢察官代表國家偵查犯罪、實
      施公訴，依法其有訊問被告、證人及鑑定人之權，證人、
      鑑定人且須具結，而實務運作時，檢察官偵查中向被告以
      外之人所取得之陳述，原則上均能遵守法律規定，不致違
      法取供，其可信度極高，職是，被告以外之人前於偵查中
      已具結而為證述，除反對該項供述得具有證據能力之一方
      ，已釋明「顯有不可信之情況」之理由外，不宜以該證人
      未能於審判中接受他造之反對詰問為由，即遽指該證人於
      偵查中之陳述不具證據能力。故本件證人即告訴人甲女於
      檢察官偵查中經具結之陳述，其未曾提及檢察官在偵查時
      有不法取供之情形，被告及其辯護人復未釋明上開證人之
      陳述有顯不可信之情況，依上說明，證人甲女於偵查中經
      具結之證言自具有證據能力。
（二）依性侵害犯罪防治法第10條第1項規定：「醫院、診所對
      於被害人，不得無故拒絕診療及開立驗傷診斷書。」、同
      條第3項規定：「第一項驗傷診斷書之格式，由中央衛生
      主管機關會商有關機關定之。」，再依同法第11條之相關
      規定，係為防治性侵害犯罪及保護被害人權益，對於被害
      人驗傷及取證所為之特別規定，其依此項規定所製作之驗
      傷診斷書，應屬刑事訴訟法第159條第1項「法律有規定」
      之傳聞證據之例外（參照最高法院95年度臺上字第5026號
      判決意旨）。卷附○○醫藥大學附設醫院受理疑似性侵害
      事件驗傷診斷書（附於偵查卷第17頁密封證物袋內），係
      為防治性侵害犯罪及保護被害人權益，對於被害人驗傷及
      取證所為之特別規定，而由醫師所製作，揆諸上開說明，
      屬刑事訴訟法第159條第1項「法律有規定」之傳聞例外，
      具有證據能力。
（三）按被告以外之人於審判外之言詞或書面陳述，除法律有規
      定者外，不得作為證據。被告以外之人於審判外之陳述，
      雖不符前4條之規定，而經當事人於審判程序同意作為證
      據，法院審酌該言詞陳述或書面陳述作成時之情況，認為
      適當者，亦得為證據。當事人、代理人或辯護人於法院調
      查證據時，知有第159條第1項不得為證據之情形，而未於
      言詞辯論終結前聲明異議者，視為有前項之同意，刑事訴
      訟法第159條之1、第159條之5分別定有明文。經查，本判
      決下列所引用之被告以外之人於審判外之陳述（含言詞及
      書面陳述，指證人即告訴人人甲女於警詢時之證述、告訴
      人甲女所繪製之現場圖），檢察官、被告及其辯護人於本
      院準備程序及審判期日對該等證據均表示無意見而不予爭
      執，且迄言詞辯論終結前亦未聲明異議，本院審酌上開證
      據資料製作時之情況，尚無違法不當及證明力明顯過低之
      瑕疵，認為以之作為證據應屬適當，揆諸前開規定，應認
      上開證據均有證據能力。
（四）至卷附現場照片非屬供述證據，無傳聞法則之適用，且與
      本案待證事實具有關連性，復無證據證明係執法人員違法
      取得或製作之物，經查又無不得作為證據之事由，自得採
      為證據。
貳、實體部分：
一、上開犯罪事實，業據被告洪志和迭於偵查中及本院審理時坦
    承不諱，核與證人即告訴人甲女於警詢及偵查中證述之情節
    相符，並有告訴人甲女所繪製之現場圖1紙、現場照片及○
    ○醫藥大學附設醫院受理疑似性侵害事件驗傷診斷書1份在
      卷可按。而依上開驗傷診斷書所載甲女受有「右頸後方二
      條抓痕、左背部肩胛骨處輕微紅點約0.2公分、左上臂輕
      微抓傷約1公分、右上臂內側點狀出血約2公分、左手肘瘀
      傷1公分、右膝輕微瘀傷、左小腿二條抓傷、左膝輕微紅
      腫、右大腿三條抓傷、右小腿一條抓傷」傷勢，對照其證
      述可知，被告確有於上開時、地對甲女以強暴之方式為強
      制性交行為無疑，顯見證人甲女就此部分所為之指證並非
      子虛，益徵被告上開任意性自白，核與事實相符，洵堪採
      信。是本案事證明確，被告犯行洵堪認定，應予依法論科
      。
二、按刑法之強暴、脅迫，係指以暴力、腕力排除抵抗，或以使
    人發生恐懼心之方法。查證人即告訴人甲女已明確證稱被告
    對其為性侵害時，其有推拒掙扎之舉，被告仍不顧告訴人甲
    女之反抗，壓住告訴人甲女之下體及抓住告訴人甲女之雙腳
    強行以陰莖插入告訴人甲女之陰道，而告訴人甲女在被告對
    其為前揭強暴行為時，亦受有上述傷害，被告對告訴人甲女
    施以不法之暴力、腕力排除、壓制告訴人甲女抵抗之強暴方
    式，已足壓迫告訴人甲女之性自主決定權。是核被告所為，
    係犯刑法第221條第1項之強制性交罪。被告以前揭強暴方式
    為本件犯行，因而致告訴人甲女受有前揭傷害，乃強暴當然
    之結果，自不另論刑法第277條第1項之傷害罪責。被告先後
    以手指及陰莖強行進入告訴人甲女之陰道，係於密接之時間
    、同一地點實施，侵害法益相同，各次行為之獨立性極為薄
    弱，依一般社會健全觀念，在時間差距上，難以強行分開，
    在刑法評價上，應視為數個舉動之接續施行，為包括之一行
    為予以評價，較為合理，應論以接續犯。另按犯罪之情狀顯
    可憫恕，認科以最低度刑仍嫌過重者，得酌量減輕其刑，刑
    法第59條定有明文。本案被告所犯之強制性交罪，其法定本
    刑為3年以上10年以下有期徒刑之罪，惟被告於偵、審中均
    坦承犯罪，且被告與告訴人甲女本為男女朋友關係，被告因
    雙方曾經分手且有言語爭執，無法控制情緒，一時糊塗致罹
    刑章，然事後頗具悔意，告訴人甲女並具狀表示已與被告達
    成和解，願意原諒被告，且與被告已論及婚嫁，請給予被告
    機會，此有告訴人甲女之陳述意見狀、和解書、撤回告訴狀
    各1份在卷可參（見本院卷第13頁至第16頁），本院考量被
    告犯後已與告訴人甲女達成和解，顯具悔意，且被告素行良
    好，未曾有任何前科紀錄，此有臺灣高等法院被告前案紀錄
    表存卷可參，依被告上開犯罪一切情狀觀之，縱對被告處以
    法定最低本刑，猶嫌過重，其犯罪情狀在客觀上足以引起一
    般人之同情，情節尚非不可憫恕，爰依刑法第59條之規定，
    減輕其刑。爰審酌被告正值青壯年期，且與告訴人甲女先前
    具有男女朋友關係，本應互重互愛，卻為滿足一己私慾，無
    視告訴人甲女之性自主決定權，以上揭強暴方式對告訴人甲
    女為強制性交行為，已造成告訴人甲女身心受創，惟衡以被
    告素行良好，並無前科，犯後已坦承犯行，並與告訴人甲女
    達成和解且獲得原諒，已見悔意等一切情狀，量處如主文所
    示之刑，以資懲儆。末查被告前未曾因故意犯罪受有期徒刑
    以上刑之宣告，有臺灣高等法院被告全國前案紀錄表1份在
    卷可考，告訴人甲女已表示願原諒被告，業如前述，本院斟
    酌上情，認被告因一時失慮，誤罹刑典，且犯後坦承犯行，
    確有悔意，信其經此偵審程序及科刑之教訓後，應能知所警
    惕，而無再犯之虞，是本院認對被告所宣告之刑，以暫不執
    行為適當，爰依刑法第74條第1項第1款之規定諭知緩刑3年
    ，以勵自新。又為期被告緩刑期內能知法守法，並對社會有
    所貢獻，建立正確觀念，爰依刑法第74條第2項第5款之規定
    命其應向指定之政府機關、政府機構、行政法人、社區或其
    他符合公益目的之機構或團體提供120小時之義務勞務（至
    於義務勞務之執行方法，核屬執行事項，應由檢察官執行）
    。末查，犯刑法第91條之1所列之罪（包括同法第221條），
    或執行刑法第74條第2項第5款至第8款所定之事項，而受緩
    刑之宣告者，應於緩刑期間付保護管束。刑法第93條第1項
    第1款、第2款分別定有明文。爰依上開規定，併為緩刑期間
    付保護管束之諭知，俾由觀護人予以適當之督促，並發揮附
    條件緩刑制度之立意，以觀後效。
據上論斷，應依刑事訴訟法第299條第1項前段，刑法第221條第1
項、第59條、第74條第1項第1款、第2項第5款、第93條第1項第1
款、第2款，判決如主文。
本案經檢察官林明誼到庭執行職務。
中    華    民    國  100    年    12    月    29    日
                  刑事第十八庭  審判長法  官  許月馨
                                      法  官  胡宜如
                                      法  官  尚安雅
以上正本證明與原本無異。
如不服本判決應於收受送達後10日內向本院提出上訴書狀，並應
敘述具體理由；其未敘述上訴理由者，應於上訴期間屆滿後20日
內向本院補提理由書（均須按他造當事人之人數附繕本）「切勿
逕送上級法院」。
                                      書記官   張宏清
中    華    民    國    100    年  12    月  29      日

附錄論罪科刑法條
中華民國刑法第221條
（強制性交罪）
對於男女以強暴、脅迫、恐嚇、催眠術或其他違反其意願之方法
而為性交者，處3年以上10年以下有期徒刑。
前項之未遂犯罰之。